臺灣臺北地方法院刑事判決　　　　　　96年度易字第1627號
　　公　訴　人　臺灣臺北地方法院檢察署檢察官
　　被　　　告　丁○○
上列被告因傷害案件，經檢察官聲請以簡易判決處刑（96年度偵
字第2742號），因本院認不宜逕以簡易程序處刑，改依通常程序
審理後，被告就犯罪事實為有罪之陳述，經本院裁定進行簡式審
判程序，判決如下：
    主  文
丁○○傷害人之身體，處有期徒刑貳月，如易科罰金，以新臺幣
壹仟元折算壹日，減為有期徒刑壹月，如易科罰金，以新臺幣壹
仟元折算壹日；又傷害人之身體，處有期徒刑伍月，如易科罰金
，以新臺幣壹仟元折算壹日，減為有期徒刑貳月拾伍日，如易科
罰金，以新臺幣壹仟元折算壹日；應執行有期徒刑陸月，如易科
罰金，以新臺幣壹仟元折算壹日，減為有期徒刑月，如易科罰
金，以新臺幣壹仟元折算壹日。
    事  實
一、丁○○與乙○○均係居住在臺北市○○區○○路二三二號鑽
    石大樓之住戶，二人因金錢糾紛，互有不滿，於民國（下同
    ）九十五年十二月十五日上午十一時許，在上址一樓管理處
    走廊上，二人發生口角，均基於傷害他人身體之犯意，二人
    互相拉扯，丁○○徒手毆打乙○○的臉部，致乙○○受有前
    額、鼻、左顏面各約四×四、四×二點五、六×四公分之瘀
    傷、左手多處淺裂傷各約零點四×零點一、零點八×零點二
    、零點三×零點二、零點五×零點一公分等傷害，乙○○則
    抓住丁○○的頭髮，並手持雨傘欲毆打丁○○（丁○○未對
    乙○○提出傷害告訴），適大樓管理員丙○○聽見二人爭吵
    聲，仍出來用身體擋在二人中間，並搶下乙○○手上之雨傘
    ，制止二人繼續毆打。
二、兩人於同月十九日上午十一時許，在上址大樓後面，即臺北
    市○○路一七二巷後面的空地（該大樓住戶稱此空地為二○
    三號或停車場），因故再起爭執，丁○○竟另基於傷害他人
    身體之犯意，於互毆過程中，毆打乙○○的頭部、左右額、
    眉間等處，致乙○○受有左顳挫裂傷約二×零點三×零點三
    公分、兩眉間挫裂傷約一×零點三×零點三公分、左膝瘀血
    約三×二公分等傷害（丁○○未對乙○○提出傷害告訴）。
三、案經乙○○訴由臺北市政府警察局萬華分局報告臺灣臺北地
    方法院檢察署檢察官偵查後聲請以簡易判決處刑。
    理由
壹、程序方面：
一、按本件被告所犯係死刑、無期徒刑、最輕本刑為三年以上有
    期徒刑以外之罪，其就前揭被訴事實為有罪之陳述，經本院
    告知簡式審判程序之旨，並聽取被告與公訴人之意見後，本
    院裁定本件進行簡式審判程序，依據刑事訴訟法第二百七十
    三條之二、同法第一百五十九條第二項之規定，不適用傳聞
    法則有關限制證據能力之相關規定，合先敘明。
貳、實體方面：
一、上揭事實業據被告丁○○於本院審理時坦承而為認罪之表示
    （見本院卷九十六年八月二十日審判筆錄第二十、二六頁）
    ，核與告訴人乙○○於警詢時、偵查中之指訴及於本院審理
    時以證人身分具結之證述、證人丙○○於偵查中、本院審理
    時具結之證述、證人甲○○於本院審理時具結之證述（分見
    偵查卷第六頁、第八頁、第十八頁、第二六頁、第三一至三
    二頁、本院卷九十六年八月二十日審判筆錄第十一至第十九
    頁）等情節互核相符。此外，並有臺北市立聯合醫院九十六
    年七月二十六日北市醫和字第○九六三二三一六○○○號函
    暨急診病歷一份、聯合醫院和平院區診斷證明書二紙附卷足
    憑。徵以告訴人兩次抵達臺北市立聯合醫院急診之時間，分
    為九十五年十二月十五日十二時七分、同年十九日十一時三
    十六分，有前開急診病歷可按，而臺北市政府消防局係於九
    十五年十二月十九日十一時二十七日受理報案派遣救護車出
    勤，亦有該局九十六年八月七日北市消護字第○九六三一八
    七○四○○號函在卷可查，被告前去急診之時間緊接在所指
    案發時間之後，堪認告訴人係於遭被告毆打成傷後即前往驗
    傷無疑。綜上，本案事證明確，被告確有傷害告訴人之行為
    ，且與告訴人所受前揭傷勢間有相當因果關係，被告傷害犯
    行，堪以認定，應依法論科。
二、核被告丁○○所為，係犯刑法第二百七十七條第一項傷害罪
    。被告所犯上開二次傷害犯行，非在密切緊接之時間為之，
    犯意各別，應予分論併罰。爰審酌被告僅於八十二年間，因
    犯賭博罪受有罰金刑之前科，素行尚可，有臺灣高等法院被
    告前案紀錄表可按，其犯罪之動機、目的、其與告訴人係鄰
    居關係、被告犯罪之手段、對告訴人造成傷害，犯罪所生之
    危害，又其於本院審理之初，僅承認曾於九十五年十二月十
    五日與告訴人口角、順勢推臉之情，並狡辯同年十九日不在
    場而無傷害犯行云云，俟本院調查證據後，因知無法狡賴，
    始坦承其犯行，惟迄仍未與告訴人達成和解，尚且在本院九
    十六年八月二十日審理時稱：我甘願被罰金，也不願意賠償
    告訴人等語，復參酌告訴人亦當庭表示：反正她一毛錢也不
    會付，我堅持不和解等語，依此斟酌被告犯後之態度等一切
    情狀，分別量處如主文所示之刑，併諭知易科罰金之折算標
    準及定應執行刑，以示懲戒。
三、又本件被告所犯二次傷害之罪，犯罪時間均在九十六年四月
    二十四日以前，符合中華民國九十六年罪犯減刑條例之規定
    ，爰依該條例第二條第一項第三款規定均減其宣告刑二分之
    一，併依同條例第九條規定，均諭知減刑後易科罰金之折算
    標準。
據上論斷，應依刑事訴訟法第四百五十二條、第二百七十三條之
一第一項、第二百八十四條之一、第二百九十九條第一項前段，
刑法第二百七十七條第一項、第四十一條第一項前段、第五十一
條第五款，刑法施行法第一條之一，中華民國九十六年罪犯減刑
條例第二條第一項第三款、第七條、第九條、第十條第一項，判
決如主文。
本案經檢察官黃惠敏到庭執行職務。
中　　華　　民　　國　　96　　年　 　8　　月 　 31　　日
                      刑事第十六庭 法　官  徐千惠
上正本證明與原本無異。
如不服本判決，應於判決送達後10日內向本院提出上訴狀（應抄
附繕本）。告訴人或被害人如對於本判決不服者，應具備理由請
求檢察官上訴，其上訴期間之計算係以檢察官收受判決正本之日
期為準。
                                   書記官  李典育
中　　華　　民　　國　　96　　年　　8 　　月　　31　　日
附錄：本案論罪科刑法條全文
中華民國刑法第277條
（普通傷害罪）
傷害人之身體或健康者，處3年以下有期徒刑、拘役或1千元以下
罰金。
犯前項之罪因而致人於死者，處無期徒刑或7年以上有期徒刑；
致重傷者，處3年以上10年以下有期徒刑。
